【裁判字號】    98,易,3207
【裁判日期】    981231
【裁判案由】    侵占
【裁判全文】
臺灣臺中地方法院刑事判決              98年度易字第3207號
公  訴  人  臺灣臺中地方法院檢察署檢察官
被      告  甲○○
上列被告因侵占案件，經檢察官提起公訴（98年度偵字第13056
號），本院判決如下：
    主    文
甲○○犯侵占遺失物罪，處罰金新臺幣伍仟元，如易服勞役，以
新臺幣壹仟元折算壹日。
    犯罪事實及理由
一、本案犯罪事實及證據名稱：
    除附件檢察官起訴書犯罪事實欄一第1列「97年5月8日」更
    正為「97年5月6日11時前某時」、第3列「1萬5000元」之後
    增補「、票載發票日97年6月6日」、第4列「不詳時、地」
    更正為「同年5月6日11時後之5月上旬間某日，在不詳地點
    」以及第6列「同年5月初」更正為「侵占上開支票後之同年
    5月上旬某日」，餘均引用附件檢察官起訴書之記載。
二、程序事項：
    本件被告所犯為法定本刑為罰金刑之罪，被告經本院合法傳
    喚後，無正當理由不到庭者，本院認為本件適合依刑事訴訟
    法第306條規定，不待其陳述逕行判決。
三、被告辯解不足採信之理由：
    被告於偵訊時雖辯稱係綽號「阿波」之友人交予伊，託伊向
    人借款云云，惟衡諸常情，若本件確係被告單純受友人「阿
    波」委託持客票調現，該友人「阿波」應與被告有一定信賴
    關係及熟識程度，且被告持系爭支票向不知情之證人乙○○
    調得現款後，理應再與該綽號「阿波」之友人聯繫交付現款
    事宜，矧被告於偵查中竟供稱無法提供該綽號「阿波」之友
    人之真實姓名年籍資料，亦無從提供任何該綽號「阿波」之
    友人之聯絡方式以供查證，是被告所辯，是否屬實，顯有疑
    問，不足採信。
四、應適用之法條：
    刑事訴訟法第306條、第299條第1項前段、第310條之1第1項
    、第2項，刑法第337條、第42條第3項前段，刑法施行法第1
    條之1，判決如主文。
中    華    民    國    98    年    12    月    31    日
                  刑事第十三庭  法  官  廖慧如
以上正本證明與原本無異
如不服本判決應於收受判決後10日內向本院提出上訴書狀，並應
敘述具體理由；其未敘述上訴理由者，應於上訴期間屆滿後20日
內向本院補提理由書（均須按他造當事人之人數附繕本）「切勿
逕送上級法院」。
                                書記官  張宏清
中    華    民    國    98    年    12    月    31    日
附錄本案論罪科刑法條全文：
中華民國刑法第337條
意圖為自己或第三人不法之所有，而侵占遺失物、漂流物或其他
離本人所持有之物者，處5百元以下罰金。
中華民國刑法施行法第1條之1
中華民國94年1月7日刑法修正施行後，刑法分則編所定罰金之貨
幣單位為新臺幣。
94年1月7日刑法修正時，刑法分則編未修正之條文定有罰金者，
自94年1月7日刑法修正施行後，就其所定數額提高為三十倍。但
72年6月26日至94年1月7日新增或修正之條文，就其所定數額提
高為三倍。

司法院資訊處製作；財團法人民間司法改革基金會備份。
